【裁判字號】    99,審訴,1313
【裁判日期】    990430
【裁判案由】    毒品危害防制條例
【裁判全文】
臺灣高雄地方法院刑事判決            99年度審訴字第1313號
公  訴  人  臺灣高雄地方法院檢察署檢察官
被      告  甲○○
上列被告因毒品危害防制條例案件，經檢察官提起公訴（99年度
毒偵字第1238號），被告就被訴事實為有罪之陳述，經告知簡式
審判程序之旨，並聽取被告與公訴人之意見後，本院合議庭裁定
由受命法官獨任進行簡式審判程序，本院判決如下：
    主  文
甲○○施用第一級毒品，累犯，處有期徒刑拾月。
    事  實
一、甲○○前於民國88年間，因施用毒品案件，經福建金門地方
    法院裁定送觀察、勒戒後，認無繼續施用毒品傾向，而於88
    年9 月16日觀察、勒戒執行完畢釋放，由福建金門地方法院
    檢察署檢察官以88年度連偵字第77號不起訴處分確定。又於
    93年7 月初某日，因施用第一、二級毒品案件，經臺灣高等
    法院高雄分院以94年度上訴字第1191號判處有期徒刑1 年、
    6 月，應執行有期徒刑1 年5 月確定，並於96年4 月13日縮
    刑期滿執行完畢。另於97年間，因施用毒品案件經本院以97
    年度審簡字第2065號判處有期徒刑4 月確定，並於97年8 月
    27日易科罰金執行完畢。詎甲○○仍不知悔改，竟基於施用
    第一、二級毒品之犯意，於98年12月31日某時許，在高雄市
    左營海軍總醫院廁所內，以將第一級毒品海洛因及第二級毒
    品甲基安非他命一同置於玻璃球內燒烤，吸食煙霧之方式，
    同時施用第一級毒品海洛因及第二級毒品甲基安非他命1 次
    。嗣於99年1 月1 日下午3 時35分許，在高雄市○○區○○
    路204 號旁，為警查獲，經徵得其同意採尿送驗結果呈嗎啡
    、可待因、安非他命、甲基安非他命陽性反應，始獲上情。
二、案經高雄市政府警察局楠梓分局移送臺灣高雄地方法院檢察
    署檢察官偵查起訴。
    理  由
一、本件被告甲○○所犯係死刑、無期徒刑、最輕本刑為3 年以
    上有期徒刑以外之罪，其於準備程序中就被訴事實為有罪之
    陳述，經本院告知簡式審判程序之旨，並聽取公訴人及被告
    意見後，合議庭裁定由受命法官獨任進行簡式審判程序，合
    先敘明。
二、訊據被告對於上揭時、地，同時施用第一級毒品海洛因及第
    二級毒品甲基安非他命之事實，坦承不諱，而被告為警查獲
    所採之尿液檢體，經送高雄市立凱旋醫院以酵素免疫法及氣
    相層析質譜法檢驗結果，呈現嗎啡、可待因、甲基安非他命
    、安非他命陽性反應，此有高雄市立凱旋醫院99年1 月25日
    濫用藥物尿液檢驗報告暨毒品案件尿液送驗編號與真實姓名
    對照表（編號：D99001號）各1 份附卷可稽，是被告同時施
    用第一、二級毒品之犯行，堪以認定，應予依法論科。
三、論罪科刑：
  (一)核被告所為，係犯毒品危害防制條例第10條第1 項之施用第
    一級毒品罪、同條例第10條第2 項之施用第二級毒品罪。
  (二)被告持有第一、二級毒品後進而施用，其持有之低度行為均
    應為施用之高度行為所吸收，故均不另論其持有毒品罪。
  (三)被告陳稱其於98年12月31日，係以玻璃球內燒烤吸食煙氣之
    方式，同時施用第一級毒品海洛因及第二級毒品甲基安非他
    命等語，因參照行政院衛生署管制藥品管理局93年2 月9 日
    管宣字第0930001092號及該局93年12月22日管宣字第093001
    2251號函，第一級毒品海洛因與第二級毒品甲基安非他命，
    均可以注射、煙吸、口服等方式施用，而客觀上亦無任何證
    據顯示被告係以煙吸以外之方法，施用第一級毒品海洛因或
    第二級毒品甲基安非他命，基於「罪疑有利被告原則」（in
    dubio pro reo ），本院因此認為被告於98年12月31日，係
    以玻璃球燒烤吸食煙氣之方式，同時施用第一、二級毒品，
    而一行為觸犯毒品危害防制條例第10條第1 項及同條例第10
    條第2 項之罪，為想像競合犯，應從一重毒品危害防制條例
    第10條第1 項之施用第一級毒品罪處斷，公訴意旨認被告施
    用第一、二級毒品之行為，應依數罪併罰規定論處，容有未
    合。
  (四)被告前因施用毒品案件，經法院判處有期徒刑4 月確定，並
    於97年8 月27日執行完畢，有臺灣高等法院被告前案紀錄表
    1 份在卷可佐，是被告於有期徒刑執行完畢後，5 年內故意
    再犯本件有期徒刑以上之罪，為累犯，應依法加重其刑。
  (五)本院審酌被告前因施用毒品案件，經觀察、勒戒程序，由檢
    察官不起訴處分，再因多次施用毒品案件，經法院分別判刑
    確定，並先後於96年4 月13日、97年8 月27日執行完畢後，
    仍不知悛悔，再次施用毒品自戕其身，顯然缺乏戒絕毒品之
    決心，惟念及被告坦承施用第一、二級毒品之事實，且其行
    為尚未害及他人，並斟酌被告之犯罪動機、手段，以及被告
    之智識程度等一切情狀，量處如主文所示之刑，以資懲儆。
據上論斷，應依刑事訴訟法第273 條之1 第1 項、第299 條第1
項前段，毒品危害防制條例第10條第1 項、第2 項，刑法第11條
前段、第55條、第47條第1 項，判決如主文。
本案經檢察官張志杰到庭執行職務。
中    華    民    國    99    年    4     月    30    日
                  刑事第十庭  法  官  高增泓
以上正本證明與原本無異。
如不服本判決，應於收受送達後10日內向本院提出上訴書狀。
中    華    民    國    99    年    4     月    30    日
                              書記官  王淑娟
附錄本判決論罪科刑法條全文：
毒品危害防制條例第10條
施用第一級毒品者，處6月以上5年以下有期徒刑。
施用第二級毒品者，處3年以下有期徒刑。

司法院資訊處製作；財團法人民間司法改革基金會備份。
